臺灣板橋地方法院交通事件裁定　　　　95年度交聲字第1748號
原處分機關　交通部公路總局臺北區監理所
異　議　人
即受處分人　甲○○
上列異議人即受處分人因違反道路交通管理處罰條例案件，對於
交通部公路總局臺北區監理所95年10月24日所為之三處分（原處
分案號：北監自裁字第裁40-AEV117655號、第裁40-AEV117656號
、第裁40-AEV117657號），聲明異議，本院裁定如下：
    主  文
原處分有關「不服從交通勤務警察或依法令執行交通指揮、稽查
任務人員之指揮」部分撤銷。
甲○○不服從交通勤務警察或依法令執行交通指揮、稽查任務人
員之稽查，處罰鍰新臺幣玖佰元，並記違規點數壹點。
其餘異議均駁回。
    理  由
一、聲明異議意旨略以：異議人即受處分人甲○○於民國95年9
    月12日晚上七時許，駕駛其妻李莉之車號1213-DT 號自用小
    客車，從臺北市○○○路轉向南海路口時，當時正好是總統
    府倒扁時人潮甚多，又是下雨及下班時間，碰到臺北市中正
    分局第二分局交通隊員蘇芳毅，兩部車差點碰撞到，然後蘇
    警員像是歇斯底里的要其停車，其就停車搖下窗戶對他說對
    不起，他不領情要其把行照、駕照拿出來，其說其並無犯錯
    ，為何要看其駕照、行照，之後蘇警員像有一點神經質似的
    說其講行動電話又沒繫安全帶，然後不分青紅皂白就拿錄音
    機對其問話，指其開車手持行動電話及未繫安全帶，其當時
    說其沒有，氣到沒話說，當蘇警員問完話後轉身就其機車走
    了，其當時很納悶就開車回家，沒想到就收到蘇警員對其開
    的三張罰單，其當時只是沒有拿行照、駕照給他看，就用其
    沒有做的是來誣賴伊，其很不服氣，爰提出聲明異議云云。
二、按汽車駕駛人於行駛道路時，使用手持式行動電話進行撥接
    或通話者，處新臺幣三千元罰鍰；又汽車行駛於道路上，其
    駕駛人或前座乘客未繫安全帶者，處駕駛人新臺幣一千五百
    元罰鍰；又汽車駕駛人，駕駛汽車有不服從交通勤務警察或
    依法令執行交通指揮、稽查任務人員之指揮或稽查之情形，
    而本章各條無處罰之規定者，處新臺幣九百元以上一千八百
    元以下罰鍰；又汽車駕駛人有第60條第2 項第1 款情形者，
    除依原條款處罰鍰外，並予記違規點數一點，道路交通管理
    處罰條例第31條之1 第1 項、第31條第1 項、第60條第2 項
    第1 款、第63條第1 項第1 款分別定有明文。
三、查本件異議人即受處分人甲○○，於95年9 月12日晚上7 時
    10分許，駕駛登記其妻李莉所有車號1213-DT 號自用小客車
    ，沿臺北市○○○路由北往南方向行駛，行經南海路口右轉
    時，使用手持式行動電話通話，且未繫安全帶，經警攔停稽
    查，請其出示駕駛執照、行車執照等證件，其又不服從交通
    勤務警察之稽查，拒絕出示等違規事實，業據舉發警察單位
    函陳屬實，有臺北市政府警察局中正第二分局95年10月11日
    北市警中正二分交字第09532281500 號書函影本在卷可稽。
    異議人雖具狀辯稱上開意旨云云，復經舉發警員蘇芳毅到庭
    證稱：當時我是站在羅斯福路與南海路西南角路口執行交通
    疏導崗，違規人從羅斯福路北往南方向行駛右轉南海路，經
    過路口時，我看到違規人正在使用行動電話，所以將他攔停
    ，攔停後又發現他沒有繫安全帶，我請駕駛人王先生出示他
    的駕照行照，但是駕駛人拒絕出示，他先請我不要開單，我
    說違規行為確定一定要開單，然後他就拒絕出示駕照行照，
    他說他沒有違規行為，說我沒有證據，我就跟駕駛人說不出
    示駕照行照，我會用逕行舉發你的違規行為，但他堅持不出
    示，因為我當時執勤是到19時，我就離開了，回去後我就電
    腦查詢資料後才開單，本件駕駛人有違規行為，我才會去攔
    停他，攔停過程沒有碰撞，可能我是騎機車從後超前將他攔
    停，所以他可能有點驚嚇到，當時我舉發時有錄音，前半段
    沒有錄到，只有從時間、地點、違規行為及駕駛人姓什麼，
    攔停部分沒有錄到，我本來只是要舉發他其中一項，其他的
    告誡就可以，所以剛開始並沒有錄音等語明確（見本院96年
    1 月17日訊問筆錄），並經庭後陳報上開舉發時錄音光碟1
    片附卷為憑，經本院播放其內容，核與舉發警員蘇芳毅上開
    證述情節相符。衡諸本件舉發警員與異議人素不相識，亦無
    仇怨，其執行公務，自無任意誣陷異議人之理可言，況按舉
    發警員所述當時情節，亦應無誤判之情，且依上開舉發錄音
    光碟內容所示，舉發警員舉發並請異議人出示證件態度平和
    ，反之異議人強辯爭執，不服稽查斷然拒絕出示證件，違規
    情節甚明，而異議人經本院合法傳喚，亦無正當理由不到庭
    陳述，是異議人上開所辯，空言泛稱其無上開違規之情，要
    難採信，綜上所述，堪認異議人上開三項違規事實均屬無訛
    。從而，原處分機關據以援引上開規定，就異議人所為「汽
    車駕駛人於行駛道路時使用手持式行動電話通話」、「汽車
    行駛於一般道路上汽車駕駛人未繫安全帶」等二項違規行為
    ，各裁處罰鍰新臺幣三千元、一千五百元，並無不當，本件
    此二部分異議均為無理由，應予駁回。至異議人所為「不服
    從交通勤務警察或依法令執行交通指揮、稽查任務人員之指
    揮」之違規行為，原處分機關據引上揭規定裁處異議人罰鍰
    新臺幣九百元，本非無見，惟依上述異議人係不服交通勤務
    警察之「稽查」，原處分認係不服交通勤務警察之「指揮」
    ，與事實略有不符，且復依上揭規定，就本件異議人此部分
    違規行為，除處予罰鍰外，並應予記違規點數一點，而原處
    分機關裁決僅處異議人罰鍰新臺幣九百元，疏未依法裁處記
    違規點數一點，亦有未當，是本件此部分異議雖無理由，惟
    原處分既有上揭不當，即應予撤銷，由本院另行裁決，爰將
    此部分原處分撤銷，另依上揭規定，裁處諭知如主文第二項
    所示。另有關原三處分所認舉發違規事實及簡要理由，另載
    有「二、受吊扣或吊銷車輛牌照者，不因處分後該車輛所有
    權移轉、質押、租」、「係違反道路交通管理處罰條例....
    第85條第2 項」等內容，經核本件因異議人拒絕出示證件，
    經警對登記車主李莉逕行舉發後，復經李莉依道路交通管理
    處罰條例第85條第1 項規定告知應歸責人為本件異議人，可
    見原三處分上開所載，應係就該條例第85條第1 項之誤載，
    惟核其不影響原處分之認定及處罰，故僅併此敘明。
四、據上論斷，應依道路交通案件處理辦法第19條、第20條，裁
    定如主文。
中　　華　　民　　國　　96　　年　　3 　　月　　8 　　日
                        交通法庭  法  官  彭  全  曄
以上正本證明與原本無異
如不服本裁定應於送達後5日內向本院提出抗告狀
                                  書記官  吳  詩  琳
中　　華　　民　　國　　96　　年　　3 　　月　　8 　　日
